【裁判字號】    92,基保險小,17
【裁判日期】    921030
【裁判案由】    損害賠償
【裁判全文】
臺灣基隆地方法院基隆簡易庭小額民事判決        九十二年度基保險小字第一七號
    原      告  中國產物保險股份有限公司
    法定代理人  甲○○
    訴訟代理人  丁○○
                乙○○
    被      告  丙○○
右當事人間請求損害賠償事件，本院判決如左：
    主    文
被告應給付原告新台幣陸仟壹佰參拾參元，及自民國九十二年九月二十四日起至清償
日止按週年利率百分之五計算之遲延利息。
訴訟費用新台幣貳佰參拾玖元由被告負擔。
本判決得假執行。
    理由要領
一、原告主張被告於民國九十年十月十六日上午八時三十許，駕駛車號ＩＬ－七二一
    二號自用小客車，在基隆監理站內，因倒車不慎，撞及原告所承保潘玉惠所有由
    潘子凡所駕駛車號七Ｃ－一九三九號自用小客車（下稱系爭車輛），造成系爭車
    輛後保險桿等部位受有損害，經原告送往修復，計支出修理費新台幣（下同）六
    千一百三十三元，為此訴請被告如數賠償及自起訴狀繕本送達翌日起至清償日止
    按年息百分之五計算之利息等語。被告則以原告所提證據與事實不符等語，資為
    抗辯。
二、原告所主張受有前開損失之事實，業據其提出汽車保險理賠查證計劃表、統一發
    票、估價單、保險單、行車執照及駕駛執照、賠款滿意書及照片等為證，自堪信
    為真實。
三、查被告所駕駛車輛於前開時、地，在基隆監理站內倒車，因未注意車後狀況而撞
    及在其後方之系爭車輛右後車尾，使系爭車輛之後方葉子板、板金、烤漆，凹陷
    ，因該交通事故發生於監理站內，交通隊無法至現場測量，當事人雙方同意向基
    隆市警察局第三分局五堵派出所備案，此經本院向基隆市警察局第三分局調取工
    作紀錄簿查明屬實，有該案卷在卷足憑。按汽車倒車時，應顯示倒車燈光或手勢
    後，謹慎緩慢後倒，並應注意其他車輛及行人，道路交通安全規則第一百十條第
    二款規定甚明。被告倒車疏未注意後方車輛，有違前開規定，極為明顯，是原告
    主張被告應負過失侵權行為損害賠償責任，自屬有據。
四、按因故意或過失，不法侵害他人之權利者，負損害賠償責任；又汽車、機車或其
    他非依軌道行駛之動力車輛，在使用中加損害於他人者，駕駛人應賠償因此所生
    之損害；又被保險人因保險人應負保險責任之損失發生，而對於第三人有損失賠
    償請求權者，保險人得於給付賠償金額後，代位行使被保險人對於第三人之請求
    權，民法第一百八十四條第一項前段、第一百九十一條之二前段、保險法第五十
    三條第一項前段分別定有明文。被告就本件交通事故既應負損害賠償責任，從而
    ，原告基於侵權行為及代位請求權之法律關係，請求被告給付六千一百三十三元
    （因系爭車輛修理費用中零件部分僅五十五元，其餘皆為工資或塗裝部分，尚無
    折舊必要），及自起訴狀繕本送達翌日（即九十二年九月二十四日）起至清償日
    止按年息百分之五計算之利息，為有理由，應予准許。
五、本件係依小額訴訟程序為被告敗訴之判決，依民事訴訟法第四百三十六條之二十
    ，應依職權宣告假執行。
六、本件訴訟費用額二百三十九元（裁判費六十九元、送達郵費一百七十元）由被告
    負擔。
中    華      民      國    九十二    年      十      月      三十      日
~B臺灣基隆地方法院基隆簡易庭
~B        法      官  陳培仁
右正本證明與原本無異。
對於本件判決如有不服，應於收受送達後二十日內向本院提出上訴書狀，上訴於本院
合議庭，並按他造當事人之人數附具繕本。
當事人之上訴，非以判決違背法令為理由不得為之，上訴狀應記載上訴理由，表明下
列各款事項：
(一)原判決所違背之法令及其具體內容。
(二)依訴訟資料可認為原判決有違背法令之具體事實。
中    華      民      國    九十二    年     十一     月       五       日
~B        法院書記官  林婉瑩


司法院資訊處製作；財團法人民間司法改革基金會備份。
